【裁判字號】    91,交聲,384
【裁判日期】    920113
【裁判案由】    違反道路交通管理處罰條例聲明異議
【裁判全文】
臺灣桃園地方法院刑事交通事件裁定                九十一年度交聲字第三八四號
   原處分機關  臺北市交通事件裁決所
   受處分人即
   異  議  人  甲○○  男  四十四歲（民國四十七年十二月九日生）
右列異議人因違反道路交通管理處罰條例案件，不服臺北市交通事件裁決所所為中華
民國九十一年七月二十二日北市裁三字第裁二二－Ｄ九Ｂ○七三五一二號之處分（原
處分案號：桃園縣警察局舉發違反道路交通管理事件通知單桃警局交字第Ｄ九Ｂ○七
三五一二號），聲明異議，本院裁定如左：
       主  文
異議駁回。
       理  由
一、聲明異議意旨略以：異議人甲○○因九十年六月二十三日晚間將其車號ＫＰ－二
    九一五號自用小客車停在桃園縣桃園市○○○段一八二號早餐店門口，翌日即六
    月二十四日早上六時三十分店老闆至伊住處要求移車，伊於當日六時四十五分下
    樓移車，移不到五十公尺右轉延壽街要停車，中路派出所員警即尾隨而來，取締
    伊酒醉駕車，但伊只是移一車子，又不是開車出門，為何說伊酒後駕車，對於裁
    決自難甘服云云。
二、按汽車駕駛人飲酒後其吐氣所含酒精成份超過每公升零點二五毫克以上者，不得
    駕車。道路交通安全規則第一百十四條第二款定有明文。又依道路交通管理處罰
    條例第三十五條第一項第一款規定，汽車駕駛人駕駛汽車經測試酒精濃度超過規
    定標準者，處新台幣一萬五千元以上六萬元以下罰鍰，並當場禁止其駕駛及吊扣
    其駕駛執照一年。
三、經查：本件違規事實係異議人於九十年六月二十日七時二十分許，駕駛車牌號碼
    ＫＰ－二九一五號自用小客車行經桃園縣桃園市○○路○段延壽街口時，為桃園
    縣警察局桃園分局中路派出所警員攔停舉發其「酒醉駕車，酒精濃度為一‧○八
    ＭＧ／Ｌ」，而填製桃園縣警察局舉發違反道路交通管理事件通知單桃警局交字
    第Ｄ九Ｂ○七三五一二號舉發違反道路交通管理事件通知單，惟異議人於應到案
    日期前到案陳述不服舉發，裁決機關認無理由而於九十一年七月二十二日裁決處
    罰鍰新台幣四萬九千五百元，並吊銷駕駛執照十二個月等情，有前揭舉發違反道
    路交通管理事件通知單影本一件及裁決書一件附卷可稽，異議人就其於右揭時地
    酒後駕駛上開自用小客車之事實並無爭執，雖以伊僅移車至延壽街停放，並無駕
    車出門為由提出異議，惟依異議人所述，其於酒後將該車由國際路二段駛至延壽
    街停放，所經路段均係供公眾通行之街道巷衖，係屬道路，異議人於移車時亦應
    遵守交通法令之規定並注意其他用路人車之安全甚明，因此，本案之情形仍屬違
    反道路交通管理處罰條例第三十五條第一項第一款規定，至為灼然。原處分機關
    據以援引上開規定，並審酌異議人酒精濃度為一‧○八ＭＧ／Ｌ，依照違反道路
    交通管理事件統一裁罰標準之規定（吐氣酒精超過每公升０‧五五毫克以上，小
    型車最低之裁罰標準為四萬九千五百元），裁處罰鍰新台幣四萬九千五百元以及
    吊扣駕駛執照一年（十二個月），核無不當，本件異議為無理由，應予駁回。
四、據上論斷，應依道路交通案件處理辦法第十九條，裁定如主文。
中      華      民      國    九十二    年      一      月     十三     日
                                臺灣桃園地方法院交通法庭
                                      法  官   丁俊成
右正本證明與原本無異。
如不服本裁定，應於裁定送達後五日內向本院提出抗告狀。
                                      書記官   簡慧瑛
中      華      民      國    九十二    年      一      月     二十     日


司法院資訊處製作；財團法人民間司法改革基金會備份。
